臺灣基隆地方法院刑事判決　　　　　　　　　　　　　九十一年度訴字第四九六號
　　公　訴　人　臺灣基隆地方法院檢察署檢察官
　　被　　　告　甲○○
右列被告因竊盜等案件，經檢察官提起公訴（九十一年度偵字第二九八三號），本院
判決如左：
    主  文
甲○○踰越安全設備於夜間侵入有人居住之建築物竊盜，累犯，處有期徒刑壹年。
附表壹所示簽帳單第二聯、附表貳所示簽帳單第一、二、三聯上偽造之署押「丙○○
」各壹枚，及附表壹所示簽帳單第一聯均沒收。
    事  實
一、甲○○曾因竊盜案件，經臺灣高等法院民國八十八年八月二十四日判處有期徒刑
    一年二月，於八十九年十二月十八日執行完畢，又因竊盜案件，經臺灣基隆地方
    法院於九十一年四月三十日判處有期徒刑一年二月（現執行中），竟不知悛悔，
    復基於意圖為自己不法所有及行使偽造私文書之概括犯意，利用其曾任職基隆市
    市立游泳池，熟悉當地環境之機會，於九十一年八月一日晚上十時許之夜間，自
    基隆市○○路市立游泳池有人居住之建築物（起訴書漏載有人居住之建築物）側
    門入內，並從安全設備樓梯鐵門鐵條之縫隙伸手進入打開鐵門，侵入有人居住之
    建築物乘坐電梯進入地下室電氣室，在電氣室桌上取走丙○○所放置之華信銀行
    信用卡（卡號0000000000000000號）乙張得手後，於九十一年
    八月六日下午一時四十三分許，持該信用卡至基隆市○○路八號屈臣氏商店，在
    簽帳單（一式二聯）上偽簽「丙○○」署押，刷卡購買價值新台幣（下同）九十
    九元之金十字胃腸藥乙瓶，使該店不知情之店員王美瓔陷於錯誤而交付物品並交
    付該附表一所示之簽帳單第一聯予甲○○收執，足生損害於丙○○及華信銀行，
    甲○○食髓知味，再於同日下午二時四十分許，至基隆市○○路二十二號信宏銀
    樓內，欲以上述同樣手法購買價值一萬八千二百元之金飾乙條，甲○○在簽帳單
    （一式三聯）上偽簽「丙○○」署押後將簽帳單交付該店老板乙○○，因其簽名
    字跡與信用卡背面不符，而為該店老板乙○○報警查獲而未得逞，林坤近所為足
    生損害於丙○○及華信銀行。為警在甲○○身上口袋查扣林坤近所有附表一所示
    之簽帳單第一聯，及在乙○○處查扣附表二所示之簽帳單第一聯。
二、案經基隆市警察局第一分局報告臺灣基隆地方法院檢察署檢察官偵查起訴。
    理  由
一、右揭事實，業據被告甲○○於警訊、偵訊及本院審理時供認不諱，並據被害人丙○○、王美瓔、乙○○指述綦詳，且有贓物領據保管收據二紙、附表一所示之簽
    帳單第一聯、附表二所示之簽帳單第一聯各一紙扣案為證，事證明確，被告犯行
    至堪認定，應依法論科。
二、按信用卡之特約商店所交與信用卡持有人簽名之簽帳單性質與收據同，係用以證
    明持有人已收受特約商店所交付之財物或已在該特約商店消費之事實，特約商店
    可據為向發卡銀行請求付款之憑證，應屬私文書。又樓梯鐵門係屬安全設備，基
    隆市○○路市立游泳池為有人居住之建築物，被告踰越安全設備於夜間侵入有人
    居住之建築物竊盜丙○○所有之信用卡，並冒用「丙○○」名義使用信用卡偽簽
    簽帳單消費，並行使交付該特約商店，自足生損害於該特約商店、發卡銀行及丙○○。核被告所為係犯刑法第三百二十一條第一項第一、二款之加重竊盜罪、同
    法第二百十六條、第二百十條之行使偽造私文書罪、同法第三百三十九條第一項
    之詐欺取財既遂罪、第三項、第一項之詐欺取財未遂罪。其偽造署押，為偽造私
    文書之部分行為，不另論罪。又其偽造私文書之低度行為應為行使之高度行為所
    吸收，亦不另論偽造私文書罪。其先後二次行使偽造私文書間、一次詐欺取財既
    遂罪及一詐欺取財未遂罪間，均時間緊接，所犯罪名相同，顯係出於概括之犯意
    為之，均為連續犯，應依刑法第五十六條之規定以一行使偽造私文書罪、一詐欺
    取財既遂罪論，並均加重其刑。其所犯加重竊盜、行使偽造私文書及詐欺取財三
    罪間，有方法結果之牽連關係，應從一重論以刑法第三百二十一條第一項第一、
    二款之加重竊盜罪。又被告於複寫式一式二聯、一式三聯之簽帳單簽名欄偽造被
    害人署押以完成偽造簽帳單，因係同時偽造同一被害人之多件同類文書，其被害
    法益仍僅一個，不能以其偽造之文書件數，計算其法益，因此自不生想像競合犯
    之問題（最高法院七十三年台上字第三六二九號判例參看），併予明。查基隆
    市○○路市立游泳池有值班之人員住乙節，業據被害人丙○○於本院審理時指明
    在卷，係屬有人居住之建築物，被告踰越安全設備於夜間侵入有人居住之建築物
    係犯刑法第三百二十一條第一項第一、二款之加重竊盜罪，起訴書僅認被告係犯
    刑法第三百二十一條第一項第二款之加重竊盜罪，尚有未洽，併此說明。又查被
    告就詐欺金飾部分，已著手於詐欺取財行為之實行而不遂，為刑法第三百三十九
    條第三項、第一項之詐欺取財未遂犯，起訴書認係犯刑法第三百三十九條第一項
    之詐欺取財既遂罪，起訴法條亦有未洽，在此敘明。再查被告曾因竊盜案件，經
    臺灣高等法院民國八十八年八月二十四日判處有期徒刑一年二月，於八十九年十
    二月十八日執行完畢，有臺灣基隆地方法院檢察署刑案資料查註紀錄表、臺灣高
    等法院被告全國前案紀錄表各一份在卷可考，其於五年以內再犯本件有期徒刑以
    上之罪，為累犯，應依刑法第四十七條規定加重其刑。爰審酌被告之品行，犯罪
    之動機、目的、手段、被告時值狀年，不思正途賺取金錢，盜用他人信用卡對於
    金融秩序危害甚鉅、犯罪所得非鉅，及犯罪後之態度等一切情狀，量處如主文所
    示之刑，以示懲儆。
三、偽造如附表一所示之簽帳單（一式二聯），其中扣案之第一聯係被告供犯罪所用
    之物，並已交付被告保管，而為被告所有，應依刑法第三十八條第一項第二款之
    規定宣告沒收，另附表一所示之簽帳單第二聯及附表二所示之簽帳單第一、二、
    三聯係分別由特約商店、發卡銀行保管，並非被告所有，惟其上所偽造之署押「
    丙○○」，不問屬於犯人與否，均應予宣告沒收。
據上論斷，應依刑事訴訟法第二百九十九條第一項前段，刑法第三百二十一條第一項
第一、二款、第二百十六條、第二百十條、第三百三十九條第一項、第五十五條、第
四十七條、第二百十九條、第三十八條第一項第二款，罰金罰鍰提高標準條例第一條
前段，判決如主文。
本案經檢察官熊南彰到庭執行職務。
中　　　華　　　民　　　國　　九十一　　年　　　十　　　月　　二十九　　日
                                    台灣基隆地方法院刑事第二庭
                                        法  官  鄭    景    文
右正本證明與原本無異。
對於本件判決如有不服，應於收受送達後十日內，向本院提出上訴書狀，上訴於臺灣
高等法院，並按他造當事人之人數附具繕本。
                                        書記官  施    鴻    均
中　　　華　　　民　　　國　　九十一　　年　　　十　　　月　　二十九　　日
附論罪科刑之法條：
一、刑法第三百二十一條：
犯竊盜罪而有左列情形之一者，處六月以上五年以下有期徒刑：
一、於夜間侵入住宅或有人居住之建築物、船艦或隱匿其內而犯之者。
二、毀越門扇、牆垣或其他安全設備而犯之者。
三、攜帶兇器而犯之者。
四、結夥三人以上而犯之者。
五、乘火災、水災或其他災害之際而犯之者。
六、在車站或埠頭而犯之者。
前項之未遂犯罰之。
二、刑法第二百十六條：
行使第二百十條至第二百十五條之文書者，依偽造、變造文書或登載不實事項或使登
載不實事項之規定處斷。
三、刑法第二百十條：
偽造、變造私文書，足以生損害於公眾或他人者，處五年以下有期徒刑。
四、刑法第三百三十九條
意圖為自己或第三人不法之所有，以詐術使人將本人或第三人之物交付者，處五年以
下有期徒刑、拘役或科或併科一千元以下罰金。
以前項方法得財產上不法之利益或使第三人得之者亦同。
前二項之未遂犯罰之。
附表壹：財團法人信用卡處理中心，日期九十一年八月六日（即○二／○八／○六）
　　　　，十三時四十三分，卡號0000000000000000號，調閱編號
　　　　00000000000號，金額新台幣九十九元，之簽帳單（一式二聯）
　　　　，偽造「丙○○」署押。
附表貳：財團法人信用卡處理中心，日期九十一年八月六日（即月○八／日○六／年
　　　　二○○二），卡號0000000000000000號，編號Ｆ0000
　　　　000號，金額新台幣一萬八千二百元之簽帳單（一式三聯），偽造「丙○○」署押。
